【裁判字號】    95,聲,363
【裁判日期】    951003
【裁判案由】    返還擔保金
【裁判全文】
臺灣基隆地方法院民事裁定               95年度聲字第363號
抗  告  人  有限責任基隆市第一信用合作社
法定代理人  乙○○
相  對  人  信隆投資股份有限公司
法定代理人  甲○○
上列當事人間聲請裁定返還擔保金事件，抗告人對於本院民國95
年8月25日所為裁定，提起抗告，本院裁定如下：
    主  文
原裁定撤銷。
相對人之聲請駁回。
聲請程序費用及抗告程序費用各新台幣壹仟元，均由相對人負擔
。
    理  由
一、按原法院或審判長認抗告為有理由者，應撤銷或變更原裁定
    ，民事訴訟法第490條第1項定有明文。
二、抗告意旨略以：本件抗告人實於95年8月14日已向臺灣士林
    地方法院聲請對相對人核發支付命令，以為損害賠償之求償
    ，原裁定為准予返還抗告人於本院91年度存字第771號擔保
    提存事件所提存之擔保金，於法即有未合。
三、經查，本件相對人原聲請意旨略以：聲請人與抗告人間請求
    交付質權孳息事件，聲請人為免假扣押，前遵本院91年度裁
    全字第6號民事裁定，曾提供如主文所示之擔保金為擔保，
    並以本院91年度存字第771號擔保提存事件提存擔保金新臺
    幣（下同）3293萬元在案，茲因本案訴訟業已終結，並已定
    20日以上期間通知受擔保利益人即抗告人行使權利而未行使
    ，爰聲請准予返還本件擔保金等語，本院原因相對人陳報抗
    告人未於其催告行使權利期間內行使權利，通知抗告人陳述
    意見，抗告人亦盡述與民事訴訟法第104條第1項第3款無關
    事項，未提及其已行使權利之事實，因而以相對人之聲請，
    業據提出存證信函及掛號郵件收件回執、本案訴訟歷審民事
    判決影本等件為證，並經本院調閱相關卷宗核符屬實，相對
    人聲請返還擔保金，自無不合，而予以准許。但查，本件抗
    告人實已於相對人催告行使權利期間內之95年8月14日具狀
    向臺灣士林地方法院聲請對相對人核發損害賠償146,332,43
    0元及法定遲利息之支付命令，並經該院核發在案，有相關
    聲請狀、支付命令影本、臺灣士林地方法院士院鎮非林促
    2480 2字第095032680號函在卷可憑，抗告人該項支付命之
    聲請依民法第129條第2項第1款規定，與起訴有同一效力，
    若相對人依法提出異議，則依民事訴訟法第519條第1項規定
    ，視為起訴，則相對人原聲請不合民事訴訟法第104條第1項
    第3款之要件，至為明顯，本件雖因抗告人未於本院第一審
    調查時及時提出，而誤准相對人之聲請，惟既抗告人於法定
    抗告期間提出抗告，並已證明相對人原聲請於法不合，自應
    認本件抗告有理由，由本院裁定原裁定撤銷並變更原裁定，
    如主文所示。
四、依民事訴訟法第490條第1項、第95條、第78條，裁定如主文
    。
中    華    民    國    95    年    10    月    3     日
                  民事庭法  官  李木貴
以上正本係照原本作成。
如對本裁定抗告，應於本裁定送達後10日內，向本院提出抗告狀
，並繳納抗告費新臺幣1000元。
中    華    民    國    95    年    10    月    3     日
                        書記官  林蔚菁


司法院資訊處製作；財團法人民間司法改革基金會備份。
